臺灣高等法院臺南分院刑事判決
110年度上訴字第1177號
                                   110年度上訴字第1192號
                                   110年度上訴字第1296號
上  訴  人  
即  被  告  郭家宏
選任辯護人  蒲純微律師（法扶律師）
上列上訴人因毒品危害防制條例等案件，不服臺灣臺南地方法院
109年度訴字第1163號中華民國110年9月23日第一審判決（起訴
案號：臺灣臺南地方檢察署109年度偵字第14813號、109年度偵
字第13321號，下稱甲案）、110年度訴字第410號中華民國110年
9月2日第一審判決（起訴案號：臺灣臺南地方檢察署110年度偵
字第5608號、110年度偵字第4502號，下稱乙案）、110年度訴字
第485號中華民國110年10月12日第一審判決（起訴案號：臺灣臺
南地方檢察署110年度偵字第176號、110年度偵字第3380號，下
稱丙案），分別提起上訴，本院合併審理，判決如下：
    主  文
原判決即甲案關於其宣告刑及定應執行刑部分均撤銷。
甲○○經原判決即甲案認定所犯如附表一編號1至6所示之罪（均構
成累犯），分別處如附表一編號1至6「本院宣告刑」欄所示之刑
。
其他上訴（即附表二所示乙案、丙案所處之刑及定應執行刑部分
）駁回。
甲○○上開撤銷改判部分所處之刑及上訴駁回部分所處之刑，應執
行有期徒刑柒年陸月。
    事實及理由
一、按民國110年6月16日修正公布、同月18日施行之刑事訴訟法
    第348條規定：「上訴得對於判決之一部為之。對於判決之
    一部上訴者，其有關係之部分，視為亦已上訴。但有關係之
    部分為無罪、免訴或不受理者，不在此限。上訴得明示僅就
    判決之刑、沒收或保安處分一部為之。」次按同日修正公布
    、施行之刑事訴訟法施行法第7條之13規定：「中華民國110
    年5月31日修正通過之刑事訴訟法施行前，已繫屬於各級法
    院之案件，於施行後仍適用修正前刑事訴訟法第348條規定
    ；已終結或已繫屬於各級法院而未終結之案件，於施行後提
    起再審或非常上訴者，亦同。」。查本件甲案、乙案、丙案
    係分別於上開規定修正施行後之110年11月16日、110年11月
    19日、110年12月10日繫屬於本院，此有臺灣臺南地方法院1
    10年11月9日南院武刑洪109訴1163字第1100038997號函（見
    本院110年度上訴字第1177號卷《下稱本院上訴1177號卷》第3
    頁）、110年11月18日南院武刑寒110訴410字第1100040398
    號函（見本院110年度上訴字第1192號卷《下稱本院上訴1192
    號卷》第3頁）、110年12月8日南院武刑善110訴485字第1100
    043097號函上所蓋本院收文戳章（見本院110年度上訴字第1
    296號卷《下稱本院上訴1296號卷》第3頁）存卷可稽，是本件
    甲案、乙案、丙案上訴之效力及其範圍，均應依現行刑事訴
    訟法第348條規定判斷，合先敘明。
二、本件甲案、乙案、丙案判決分別認定被告犯如附表一、二「
    原審宣告刑」欄所示之罪，各處如附表一、二「原審宣告刑
    」欄所示之刑（甲案部分定應執行刑為有期徒刑4年2月，乙
    案部分定應執行刑為有期徒刑6年，丙案部分定應執行刑為
    有期徒刑4年2月），並為相關沒收及追徵之宣告。被告於收
    受該等判決正本後，以甲案、乙案、丙案判決量刑及定應執
    行刑過重為由提起上訴，復經本院當庭向其及辯護人確認上
    訴範圍無訛（見本院上訴1177號卷第212頁），揆諸前開說
    明，被告顯僅就甲案、乙案、丙案關於量刑及定應執行刑部
    分提起上訴，至於甲案、乙案、丙案其他部分，均不予爭執
    ，亦未提起上訴，而該量刑及定應執行刑部分與甲案、乙案
    、丙案犯罪事實之認定及罪名、沒收之諭知，依前開新修正
    之規定，可以分離審查，本院爰僅就甲案、乙案、丙案之量
    刑及定應執行刑部分加以審理。
三、經本院審理結果，因被告僅就甲案、乙案、丙案之量刑及定
    應執行刑部分提起上訴，業如前述，故就甲案、乙案、丙案
    犯罪事實、所犯法條、論罪及沒收部分之認定，均如甲案、
    乙案、丙案之第一審判決書所記載之事實、證據、論罪理由
    及沒收（如附件）。
四、被告上訴意旨略以：⑴原判決量刑過重，請求從輕量刑；⑵被
    告雖有傷害案件之前科紀錄，依大法官會議釋字第775 號解
    釋，不應依累犯加重其刑；⑶被告有供出毒品來源甲○○，請
    依毒品危害防制條例第17條第1項之規定減輕其刑；⑷被告犯
    後坦承犯行，並深表悔悟，態度良好，且被告的行為對社會
    之危害非鉅，請求依刑法第59條規定酌減其刑云云。　　
五、本件刑之加重減輕之說明：　　
　㈠累犯部分：
　⒈按數罪併罰之案件，雖應依刑法第50條、第51條規定就數罪
    所宣告之刑定其應執行之刑，然此僅屬就數罪之刑，如何定
    其應執行者之問題，本於數宣告刑，應有數刑罰權，此項執
    行方法之規定，並不能推翻被告所犯係數罪之本質，若其中
    一罪之刑已執行完畢，自不因嗣後定其執行刑而影響先前一
    罪已執行完畢之事實，謂無累犯規定之適用（最高法院104
    年度第6 次刑事庭會議決議意旨參照）。又關於裁判確定後
    犯數罪，二以上徒刑之執行（非屬合併處罰範圍），應以核
    准開始假釋之時間為基準，限於原各得獨立執行之刑，均尚
    未執行期滿，始有依刑法79條之1 第1 、2 項規定，合併計
    算其最低應執行期間，同時合併計算其假釋後殘餘刑期之必
    要。倘假釋時，其中甲罪徒刑已執行期滿，則假釋之範圍應
    僅限於尚殘餘刑期之乙罪徒刑，其效力不及於甲罪徒刑。縱
    監獄將已執行期滿之甲罪徒刑與尚在執行之乙罪徒刑合併計
    算其假釋最低執行期間，亦不影響甲罪業已執行完畢之效力
    。且二以上徒刑之執行，本係得各別獨立執行之刑，對刑法
    第47條累犯規定之解釋，倘其中甲罪徒刑已執行期滿，縱因
    合併計算最低應執行期間而在乙罪徒刑執行中假釋者，於距
    甲罪徒刑期滿後之假釋期間再犯罪，即與累犯之構成要件相
    符，仍應以累犯論（最高法院103 年度第1 次刑事庭會議決
    議、104 年度第7 次刑事庭會議決議㈡意旨參照）。
　⒉經查，本件被告前於101年間因傷害案件，經本院以101年度
    上訴字第149、370號判決判處有期徒刑2年、緩刑5年確定，
    嗣經原審法院以104年度撤緩字第160號裁定撤銷緩刑，刑期
    自105年1月9日起算至107年1月8日（下稱A案）；於104年間
    因違反毒品危害防制條例案件，經原審法院以104年度訴字
    第359號判決判處應執行有期徒刑3年6月確定，刑期自107年
    1月9日起算至110年7月8日（下稱B案）；復於104年間再因
    違反毒品危害防制條例案件，經原審法院以104年度簡字第1
    244號判決判處應執行有期徒刑6月確定，刑期自110年7月9
    日起算至110年11月6日（下稱C案）。上開B、C二案經原審
    法院以105年度聲字第490號裁定應執行有期徒刑3年10月確
    定，刑期自107年1月9日起算至110年9月8日，被告於105年1
    月9日入監執行，於108年9月27日縮短刑期假釋出監等情，
    有臺灣臺南地方檢察署109年度執更字第2182號執行卷宗內
    之法務部○○○○○○○報請撤銷假釋報告表、受刑人身分簿、臺
    灣臺南地方檢察署105年執更緝辛字第5號檢察官執行指揮書
    、105年執更己字第703號檢察官執行指揮書、臺灣臺南地方
    法院105年度聲字第490號刑事裁定在卷可按（見本院上訴11
    77號卷第153-162頁），核與卷附臺灣高等法院被告前案紀
    錄表相符，復為被告及其辯護人所不爭執。是被告所犯A案
    之刑期，業已於107年1月8日執行完畢，縱嗣後與B、C案合
    併假釋，且於B、C案執行期間之108年9月27日假釋出監，惟
    其假釋時，A案徒刑之刑期客觀上已執行完畢，其嗣後假釋
    情形均不影響A案刑期已執行完畢之狀態。依前開最高法院
    刑事庭會議決議意旨，被告於A案執行完畢後，5年以內故意
    再犯本件有期徒刑以上之各罪，均為累犯。
  ⒊依108年2月22日公布之司法院釋字第775號解釋意旨：刑法第
    47條第1項之累犯規定，不分情節一律加重最低本刑，不符
    憲法罪刑相當原則，牴觸憲法第23條之比例原則，有關機關
    應自解釋公布日起2年內修正之，於修正前，法院就該個案
    應依解釋意旨，裁量是否加重最低本刑等語。亦即在現行刑
    法第47條第1項累犯規定修正之前，法院仍得斟酌個案情形
    ，裁量是否加重最低本刑，並未完全排除累犯規定之適用。
    經查，檢察官於本案科刑辯論時，已說明被告前有多項的前
    科，由輕罪犯到重罪，顯見其惡性非輕，刑罰反應力薄弱，
    應依累犯規定加重等語（見本院上訴1177號卷第258頁），
    且本院審酌被告所犯A案已經實際入監執行，理應知所警惕
    才是，竟再犯本件罪質更為嚴重之販賣毒品、轉讓禁藥或偽
    藥罪，被告所為更是戕害他人身心健康，足徵被告並未真正
    悛悔改過，刑罰反應力確屬薄弱，所犯情節亦具相當惡性，
    合於累犯加重其刑之立法目的，且本件有如後述刑之減輕事
    由，依法先加後減後之刑度，與被告為了一己私利以及行為
    之惡性等犯罪情節相較，並無司法院釋字第775號解釋意旨
    所示違反比例、罪刑相當原則之情形存在，是本院裁量審酌
    後，認本案仍應按累犯規定加重其刑（無期徒刑部分，不加
    重其刑）。被告及辯護人徒以A案與本案犯罪類型不同為由
    ，認依累犯規定加重其刑違反上開解釋意旨云云，難認有理
    由。
　⒋本件檢察官起訴書雖未主張被告構成累犯之事實，於原審審
    理時，就後階段應加重其刑之事項，亦未具體指出證明方法
    ，原審係依職權調查結果，就乙案、丙案部分，依累犯規定
    加重其刑，然因原審是在最高法院刑事大法庭110年度台上
    大字第5660號裁定意旨前判決，基於預測可能性及法安定性
    之精神，上開裁定並無溯及既往之效力，自不能據此指摘原
    判決裁量有所不當，附此敘明。　　
　㈡被告就本件販賣第二級毒品、販賣第三級毒品、轉讓禁藥及
    轉讓偽藥之犯行於偵查及歷次審理中均自白不諱，有被告之
    歷次筆錄可按，爰均依毒品危害防制條例第17條第2項規定
    減輕其刑。　
  ㈢又被告就如附表二㈡編號6所示犯行，係於證人張君偉證述有
    該次甲基安非他命之交易前，即主動向員警坦承其販賣甲基
    安非他命之行為，有被告109年12月22日之警詢筆錄可供查
    佐(見臺南市政府警察局少年警察隊南市警少偵字第1090672
    736號卷第14-15頁），足認被告係就未經發覺之罪向員警自
    首而接受裁判；參以被告自始坦承上開犯行，並就犯罪情節
    供述明確，堪認其確出於悔悟而自首上開犯行，爰依刑法第
    62條前段之規定減輕其刑。
　㈣被告無毒品危害防制條例第17條第1 項規定之適用：
　⒈被告固於警詢時供稱毒品係向「賓仔」（斌阿）、「蔡彰」
    之人所購得云云。惟被告於警詢時，僅供述其上游為綽號「
    斌阿」及「璋阿」男子，並不知「斌阿」及「璋阿」真實姓
    名、年籍及其他聯絡方式，故警方並未因被告之供述而查獲
    毒品上游一節，有臺南市政府警察局刑事警察大隊110年4月
    22日南市警刑大偵七字第1100211015號函（見原審109年度
    訴字第1163號卷第255頁）、110年5月7日南市警刑大偵七字
    第1100247297號函（見原審110年度訴字第410號卷第73頁）
    、臺南市政府警察局少年警察隊110年7月19日南市警少偵字
    第1100380421號函在卷可查（見原審110年度訴字第485號卷
    第141頁），自不合於毒品危害防制條例第17條第1項所規定
    「供出毒品來源，因而查獲其他正犯或共犯」之要件，無從
    據該項規定減輕其刑。
　⒉另被告於本院準備程序時稱其毒品來源為甲○○云云（見本院
    上訴1177號卷第135頁），然查，臺南市政府警察局新化分
    局至監所借訊甲○○，惟甲○○否認販賣毒品予被告，而被告指
    證向甲○○購買毒品部分，復經檢察官為不起訴處分乙情，有
    臺灣臺南地方檢察署111年4月18日南檢文黃111偵5084字第1
    119025958號函及所檢送之該署111年度偵字第5084號檢察官
    不起訴處分書（見本院上訴1296號卷第239-245頁）在卷可
    參，故此部分亦無毒品危害防制條例第17條第1項規定之適
    用。
  ㈤被告無刑法第59條規定之適用：　
　　辯護人雖為被告辯護稱：被告販賣毒品之金額、份量有限，
    犯罪情節尚輕，且其犯後已坦承犯行，真心悔悟，又被告家
    境不好、父親已於109年死亡、母親中風、姐姐現在又癱瘓
    ，均需被告照顧，請求依刑法第59條規定減輕其刑云云。惟
    按刑法第59條之酌量減輕其刑，必須犯罪另有特殊之原因與
    環境，在客觀上足以引起一般同情，認為即使予以宣告法定
    最低度刑期尤嫌過重者，始有其適用。其審酌事項固不排除
    刑法第57條所列舉10款事由，但仍以犯罪時有其特殊之原因
    與環境為必要，且應與其犯罪之情狀，二者比較衡量後，整
    體考量。被告所犯販賣第二級毒品罪、販賣第三級毒品罪、
    轉讓禁藥或偽藥罪，法定最輕本刑分別為有期徒刑10年、7
    年、2月，雖有累犯之加重事由，但其有如前述自首、偵審
    中自白之減刑事由，依法先加遞減後之處斷刑，已經大幅降
    低，並無過苛情事，至其上開所述個人家庭、經濟等因素，
    核屬個人之犯罪動機與目的，且其所圖者，均為一己之私利
    ，至於所陳所販賣之毒品數量、所圖獲利之金額非鉅以及始
    終坦承犯罪等等，亦非任何特殊情事，實無何足以引起一般
    人同情而顯可憫恕之情事，僅能作為量刑審酌事由，按上說
    明，自無刑法第59條規定之適用。是認辯護人此部分之主張
    亦無理由。　　
　㈥綜上所述，被告有刑法第47條第1 項的加重事由（法定刑為
    無期徒刑部分不得加重），並有刑法第62條前段、毒品危害
    防制條例第17條第2項之減輕事由，應就附表一編號1至6、
    附表二㈠編號1至6、附表二㈡編號1至5部分依法先加（法定刑
    為無期徒刑部分不得加重）後減之，就附表二㈡編號6部分依
    法先加（法定刑為無期徒刑部分不得加重）後遞減之。
六、上訴論斷之理由：
　㈠撤銷改判部分（即甲案所處之刑及所定應執行刑部分）：
　⒈原判決即甲案就被告所犯如附表一編號1至6所示之罪予以科
    刑，雖非無見。然被告就甲案部分所犯之罪，應依刑法第47
    條第1項累犯規定加重其刑，已如前述，原判決未依累犯規
    定加重其刑，復未說明其裁量之依據，依法自有未合。被告
    上訴以前開各項理由主張甲案部分之量刑過重，請求從輕量
    刑，雖無理由，然原判決既有上述可議之處，且屬適用法條
    不當，自應由本院將甲案之刑及定應執行刑部分均撤銷改判
    。而按由被告上訴或為被告之利益而上訴者，第二審法院不
    得諭知較重於原審判決之刑；但因原審判決適用法條不當而
    撤銷之者，不在此限，刑事訴訟法第370條第1項定有明文。
    本件雖係被告上訴，然本院因原審判決適用法條不當而撤銷
    之，依上開規定，並無不利益變更禁止原則之限制，併此敘
    明。
  ⒉爰審酌被告明知甲基安非他命、愷他命等毒品對人體危害甚
    大，竟無視於政府反毒政策及國家防制杜絕毒品犯罪之禁令
    ，販賣甲基安非他命、轉讓甲基安非他命、愷他命與他人，
    助長毒品氾濫，使他人受到毒品之危害，戕害國人身心健康
    ，危害非輕，實不宜寬貸；惟念其每次販賣毒品之售價新臺
    幣（下同）500元至1,000元不等，數額並非龐大、獲利非鉅
    ，情節較大盤毒梟相對輕微，另斟酌被告坦承全部犯行之犯
    後態度，並考量被告轉讓禁藥甲基安非他命、偽藥愷他命之
    對象為凌朝暘、陳彥蓉2人，及販賣毒品之對象為翁茂森、
    侯士林2人之所生危害情形，兼衡被告之素行、犯罪手法、
    目的，暨其自陳國中畢業之智識程度，入監前受僱在市場裡
    面的豬肉攤及麵攤工作，假日會擺夜市，月收入約5、6萬元
    ，未婚、無小孩，姐姐打疫苗現在癱瘓，沒有人照顧，社會
    局派長照的人協助，媽媽之前就中風之家庭生活狀況等一切
    情狀，分別量處如附表一編號1至6「本院宣告刑」欄所示之
    刑。
  ㈡上訴駁回部分（即附表二所示乙案、丙案「原審宣告刑」欄 
    所處之刑及所定應執行刑部分）　
　⒈原判決即乙案、丙案分別就附表二㈠、㈡所示部分量刑時，乙
    案部分審酌被告本身亦曾施用毒品，深知甲基安非他命、愷
    他命等毒品戕害人體身心健康之鉅，其亦明知販賣甲基安非
    他命及愷他命為政府嚴厲查禁之行為，竟不思戒慎行事，因
    貪圖私益，即無視法紀，販賣甲基安非他命及愷他命與他人
    牟利，所為有害於他人身體健康，危害社會治安和善良秩序
    匪淺，亦顯見其漠視政府防制毒品之政策與決心，殊屬不該
    ，惟念被告犯後坦承犯行不諱，尚有悔意，且因被告販賣對
    象僅3人，並未大量流通毒品，較之販賣毒品之「大盤」或
    「中盤」者，所造成之危害應仍較屬有限，兼衡被告自陳其
    學歷為國中畢業，入監前從事豬肉攤及麵攤，與母親及姐姐
    同住之之智識程度、家庭生活狀況等一切情狀，分別量處如
    附表二㈠「原審宣告刑」欄所示之刑，並定其應執行之刑為
    有期徒刑6年；丙案部分審酌被告已有販賣毒品之前案紀錄
    ，明知甲基安非他命、甲基甲基卡西酮、愷他命戕害人體身
    心健康之鉅，亦深知持有、販賣甲基安非他命、摻有甲基甲
    基卡西酮之咖啡包、愷他命為政府嚴厲查禁之行為，竟不思
    戒慎行事，無視法紀，而為本件販賣第二、三級毒品犯行，
    所為均有害他人身體健康，危害社會治安和善良秩序匪淺，
    更顯見其漠視政府防制毒品之政策與決心，殊屬不該；惟念
    被告犯後坦承犯行不諱，並無矯飾之情，且其每次販賣與他
    人之甲基安非他命、摻有甲基甲基卡西酮之咖啡包、愷他命
    尚非大量，所得非鉅，對象亦僅3人，較之販賣毒品之「大
    盤」或「中盤」者，所造成之危害應仍較屬有限；兼衡被告
    自陳學歷為國中畢業，未婚，入監前在市場、麵攤及夜市工
    作之智識程度、家庭生活狀況等一切情狀，分別量處如附表
    二㈡「原審宣告刑」欄所示之刑。並考量被告犯行所侵害法
    益之同一性、數罪對法益侵害之加重效應，所反應行為人人
    格及犯罪傾向、社會對販賣毒品等特定犯罪處罰之期待及刑
    罰之邊際效用遞減等情，與刑罰經濟、責罰相當原則，整體
    評價被告應受矯治之程度而酌定其此部分應執行刑為有期徒
    刑4年2月。
  ⒉按量刑輕重，屬為裁判之法院得依職權自由裁量之事項，苟
    其量刑已以行為人之責任為基礎，並斟酌刑法第57條各款所
    列情狀，在法定刑度內，酌量科刑，無顯然失當或違反公平
    、比例及罪刑相當原則者，亦無偏執一端，致明顯失出失入
    情形，即不得指為違法。查原判決即乙案、丙案已經詳細記
    載量刑審酌各項被告犯罪情節及犯罪後態度等一切情狀，予
    以綜合考量，在法定刑內科處其刑，尚屬妥適；且原判決即
    乙案、丙案業已就被告有刑法第47條第1項、第62條前段、
    毒品危害防制條例第17條第2項等刑之加重減輕事由規定之
    適用，然無毒品危害防制條例第17條第1項、刑法第59條規
    定適用等旨說明綦詳。準此，原判決即乙案、丙案於量刑時
    既已將上開減刑事由均予以考量在內，且所處刑度亦與罪刑
    相當原則及比例原則無悖，是被告主張原判決即乙案、丙案
    量刑及定應執行刑過重，其有毒品危害防制條例第17條第1
    項、刑法第59條規定適用，及不應依累犯規定加重其刑云云
    提起上訴，為無理由，應予駁回。　　
　㈢定應執行刑部分：
　　按數罪併罰，分別宣告其罪之刑，依刑法第51條各款定其應
    執行之刑，既係科刑，自亦須依刑法第57條規定審酌一切情
    狀，以為量刑輕重之標準。本院綜合考量上述科刑審酌情狀
    及執行刑之教化效果，爰就主文第二項撤銷改判部分所處之
    刑與第三項上訴駁回部分所處之刑另定應執行刑如主文第四
    項所示。
據上論結，應依刑事訴訟法第368條、第369條第1項前段、第364
條、第299條第1項前段（僅引程序法），判決如主文。
本案經檢察官黃淑妤、許家彰、陳奕翔提起公訴，檢察官葉耿旭
到庭執行職務。　　
中　　華　　民　　國　　111 　年　　5 　　月　　31　　日
                  刑事第三庭    審判長法　官  陳連發　　
                                      法　官  洪榮家
                                      法　官  何秀燕
以上正本證明與原本無異。
如不服本判決應於收受送達後20日內向本院提出上訴書狀，其未
敘述上訴理由者，並得於提起上訴後20日內向本院補提理由書（
均須按他造當事人之人數附繕本）「切勿逕送上級法院」。
　　　　　　　　　　　　　　　　　　　書記官  翁心欣
中　　華　　民　　國　　111 　年　　5 　　月　　31　　日
附錄本案論罪科刑法條：　　
109年7月15日修正施行前毒品危害防制條例第4條
製造、運輸、販賣第一級毒品者，處死刑或無期徒刑；處無期徒
刑者，得併科新臺幣2千萬元以下罰金。
製造、運輸、販賣第二級毒品者，處無期徒刑或7年以上有期徒
刑，得併科新臺幣1千萬元以下罰金。
製造、運輸、販賣第三級毒品者，處7年以上有期徒刑，得併科
新臺幣7百萬元以下罰金。
製造、運輸、販賣第四級毒品者，處5年以上12年以下有期徒刑
，得併科新臺幣3百萬元以下罰金。
製造、運輸、販賣專供製造或施用毒品之器具者，處1年以上7年
以下有期徒刑，得併科新臺幣1百萬元以下罰金。
前五項之未遂犯罰之。

毒品危害防制條例第4條
製造、運輸、販賣第一級毒品者，處死刑或無期徒刑；處無期徒
刑者，得併科新臺幣3千萬元以下罰金。
製造、運輸、販賣第二級毒品者，處無期徒刑或10年以上有期徒
刑，得併科新臺幣1千5百萬元以下罰金。
製造、運輸、販賣第三級毒品者，處7年以上有期徒刑，得併科
新臺幣1千萬元以下罰金。
製造、運輸、販賣第四級毒品者，處5年以上12年以下有期徒刑
，得併科新臺幣5百萬元以下罰金。
製造、運輸、販賣專供製造或施用毒品之器具者，處1年以上7年
以下有期徒刑，得併科新臺幣1百50萬元以下罰金。
前五項之未遂犯罰之。
　　
藥事法第83條第1項
明知為偽藥或禁藥，而販賣、供應、調劑、運送、寄藏、牙保、
轉讓或意圖販賣而陳列者，處 7 年以下有期徒刑，得併科新臺
幣 5 千萬元以下罰金。　　　　
　　
附表一（本院撤銷改判部分，即甲案）　　
編號 對象 時間 地點 行    為 原審宣告刑 本院宣告刑 1 翁茂森 108年12月下旬 甲○○位於臺南市○○區○○街000巷0號住處 以500元代價販賣1小包甲基安非他命給翁茂森 甲○○販賣第二級毒品，處有期徒刑3年6月。 甲○○販賣第二級毒品，累犯，處有期徒刑3年7月。 2 侯士林 109年3、4月某日下午 臺南市○○區○○街000巷內 以1,000元代價販賣1小包甲基安非他命給侯士林 甲○○販賣第二級毒品，處有期徒刑3年7月。 甲○○販賣第二級毒品，累犯，處有期徒刑3年8月。 3 翁茂森 109年4月中旬 甲○○位於臺南市○○區○○街000巷0號住處 以500元之代價販賣1小包甲基安非他命給翁茂森 甲○○販賣第二級毒品，處有期徒刑3年6月。 甲○○販賣第二級毒品，累犯，處有期徒刑3年7月。 4 凌朝暘 109年4月間某時 甲○○位於臺南市○○區○○街000巷0號住處 無償轉讓少量的愷他命（約0 .7公克）給凌朝暘 甲○○犯藥事法第83條第1項之轉讓偽藥罪，處有期徒刑捌月。 甲○○犯藥事法第83條第1項之轉讓偽藥罪，累犯，處有期徒刑玖月。 5 陳彥蓉 109年7月13日22時許 甲○○位於臺南市○○區○○街000巷0號住處 無償轉讓少量的甲基安非他命給陳彥蓉 甲○○犯藥事法第83條第1項之轉讓禁藥罪，處有期徒刑柒月。 甲○○犯藥事法第83條第1項之轉讓禁藥罪，累犯，處有期徒刑捌月。 6 陳彥蓉 109年7月14日23時許 甲○○位於臺南市○○區○○街000巷0號住處 無償轉讓少量的愷他命給陳彥蓉 甲○○犯藥事法第83條第1項之轉讓偽藥罪，處有期徒刑捌月。 甲○○犯藥事法第83條第1項之轉讓偽藥罪，累犯，處有期徒刑玖月。 

附表二（上訴駁回部分）：
㈠乙案部分：
編 號 對象 時間 地點 行為 原審宣告刑 1 張旻翰 109年5月初某日 臺南市○○區○○○路000號（起訴書誤繕為224號，業經檢察官於原審更正）某牙醫診所旁巷内 以15,000元代價販賣1包甲基安非他命給張旻翰 甲○○販賣第二級毒品，累犯，處有期徒刑肆年貳月。 2 張旻翰 109年6月中旬某日 甲○○位於臺南市○○區○○街000巷0號住處內 以15,000元代價販賣1包甲基安非他命給張旻翰    甲○○販賣第二級毒品，累犯，處有期徒刑肆年貳月。 3 蔡政龍 109年10月底某日 甲○○位於臺南市○○區○○街000巷0號住處內 以1,500元代價販賣1包甲基安非他命給蔡政龍   甲○○販賣第二級毒品，累犯，處有期徒刑伍年貳月。 4 蔡政龍 110年1月6日 甲○○位於臺南市○○區○○街000巷0號住處內 以1,500元代價販賣1包甲基安非他命給蔡政龍    甲○○販賣第二級毒品，累犯，處有期徒刑伍年貳月。 5 張宗憲 110年1月21日上午12時46分許 張宗憲位於臺南市○○區○○路0段00巷 00弄0號住處 以500元代價販賣1包愷他命給張宗憲     甲○○販賣第三級毒品，累犯，處有期徒刑參年捌月。 6 張宗憲 110年1月30日下午11時許 甲○○位於臺南市○○區○○街000巷0號住處內 以500元代價販賣1包愷他命給張宗憲    甲○○販賣第三級毒品，累犯，處有期徒刑參年捌月。 
　
㈡丙案部分：
編 號 對象 時間 地點 行為 原審宣告刑 1 林稟修 109年1月28日凌晨0時30分許 甲○○位於臺南市○○區○○街000巷0號住處外 以3,300元代價販賣摻有甲基甲基卡西酮之咖啡包3包、愷他命1包（重量約為1公克）給林稟修  甲○○販賣第三級毒品，累犯，處有期徒刑參年玖月。 2 林稟修 109年2月15日上午6時20分許 甲○○位於臺南市○○區○○街000巷0號住處外 以1,000元代價販賣摻有甲基甲基卡西酮之咖啡包2包給林稟修   甲○○販賣第三級毒品，累犯，處有期徒刑參年柒月。 3 劉芫慶 109年10月中旬某時許 臺南市○○區○○街000號「○○汽車旅館」附近某處 以4,800元代價販賣摻有甲基甲基卡西酮之咖啡包30包給劉芫慶    甲○○販賣第三級毒品，累犯，處有期徒刑參年拾月。 4 劉芫慶 109年11月初某時許 臺南市○○區○○街000號「○○汽車旅館」附近某處 以3,200元代價販賣摻有甲基甲基卡西酮之咖啡包20包給劉芫慶    甲○○販賣第三級毒品，累犯，處有期徒刑參年玖月。 5 劉芫慶 109年11月10日某時許 臺南市永康交流道附近某處 以4,800元代價販賣摻有甲基甲基卡西酮之咖啡包30包給劉芫慶   甲○○販賣第三級毒品，累犯，處有期徒刑參年拾月。 6 張君偉 109年12月初某時許 甲○○位於臺南市○○區○○街000巷0號住處附近 以1,000元代價販賣甲基安非他命1包（重量約0.2公克）給張君偉   甲○○販賣第二級毒品，累犯，處有期徒刑貳年捌月。